【裁判字號】    92,簡上,71
【裁判日期】    920331
【裁判案由】    竊盜
【裁判全文】
臺灣高雄地方法院刑事判決                          九十二年度簡上字第七一號
    上  訴  人  臺灣高雄地方法院檢察署檢察官
    被      告  甲○○
右上訴人因被告竊盜案件，不服本院高雄簡易庭中華民國九十一年十二月二十三日九
十一年度簡字第一七一九號第一審判決（聲請簡易判決處刑案號：臺灣高雄地方法院
檢察署九十一年度偵緝字第一五七一號；移
六○號），提起上訴，本院判決如左：
    主  文
原判決撤銷。
甲○○連續攜帶兇器竊盜，累犯，處有期徒刑捌月。
扣案之鐵鎚壹把沒收。
    事  實
一、甲○○前因竊盜案件，經台灣台南地方法院於民國八十八年二月二十四日以八十
    七年度易字第三四四四號判處有期徒刑四月，並經台灣高等法院台南分院於八十
    八年四月二十二日以八十八年度上易字第五四六號駁回上訴，於八十八年五月十
    四日確定，嗣於八十九年七月十九日執行完畢。詎甲○○猶不知悔改，竟基於意
    圖為自己不法所有之竊盜概括犯意，先於九十一年九月二十二日上午八時三十分
    許，經由設於高雄市○○區○○路一○二巷對面之台灣水泥股份有限公司（下稱
    台泥公司）高雄廠近正德路之圍牆破洞處，進入該廠區內，竊取置於該廠區內之
    六分鋼筋一百支、角鋼十二支、糟型鋼二支及廢鐵材三十公斤，嗣於同日中午十
    二時五十分許得手後欲離去時，為警在該廠區內當場查獲。其後甲○○承上之竊
    盜概括犯意，復於九十二年一月十六日晚上九時二十分許，攜帶客觀上足對人之
    生命、身體、安全構成威脅，具有危險性之鐵鎚一把，再度由上開圍牆破洞處，
    進入台泥公司高雄廠廠區內，竊取置於該廠區內之高壓電絕緣條四條、鋼板一片
    及鋼管一支，嗣於同日晚上十時五十五分許得手後欲離去時，為警當場查獲，並
    扣得上開鐵鎚一把。
二、案經高雄市政府警察局鼓山分局報告臺灣高雄地方法院檢察署檢察官聲請簡易判
    決處刑及移送本院併案審理。
    理  由
一、右揭時、地之犯罪事實，業據被告甲○○於警詢、偵查及本院審理中均坦承不諱
    ，而前揭六分鋼筋一百支、角鋼十二支、糟型鋼二支與廢鐵材三十公斤係於九十
    一年九月二十二日在右址失竊，以及前揭高壓電絕緣條四條、鋼板一片與鋼管一
    支復於九十二年一月十六日在右址失竊之事實，則據證人即台泥公司高雄廠專員
    石聖弘於警詢中分別證述明確，且上開失竊物品自被告處查獲後，現均已發還證
    人石聖弘保管之事實，亦有贓物認領保管單二份在卷足憑，此外復有案發現場所
    攝照片六幀附卷為佐及被告行竊所用之前揭鐵鎚一把扣案可稽，本案事證應屬明
    確，被告之犯行應堪認定。
二、查扣案之鐵鎚一把，長約三十公分，係金屬所製，顯係具有相當長度與硬度之利
    器，此亦為被告所供明，該鐵鎚應屬客觀上足對人之生命、身體、安全構成威脅
    ，具有危險性之兇器無疑。核被告於九十一年九月二十二日之右揭竊盜行為，係
    犯刑法第三百二十條第一項普通竊盜罪；其於九十二年一月十六日攜帶扣案鐵鎚
    一把之右揭竊盜行為，則係犯刑法第三百二十一條第一項第三款攜帶兇器竊盜罪
    。又被告固係經由前揭圍牆破洞處，進入台泥公司高雄廠廠區行竊，惟該圍牆破
    洞之大小可容人身輕易進出，有照片二幀附卷可稽，已失去其為牆垣之形式及功
    效，則被告自此處進入行竊，應無逾越牆垣竊盜之可言，附此敘明。被告先後二
    次竊盜犯行，時間緊接，所犯基本構成要件相同，顯係基於概括犯意為之，應依
    刑法第五十六條之規定，論以情節較重之攜帶兇器竊盜一罪，並加重其刑。至被
    告於九十二年一月十六日之竊盜犯行，聲請意旨雖未論及，但與其所指於九十一
    年九月二十二日之竊盜犯行有連續犯之裁判上一罪關係，業如前述，應為聲請效
    力所及，本院自應併予審判。被告前因竊盜案件，經台灣台南地方法院於八十八
    年二月二十四日以八十七年度易字第三四四四號判處有期徒刑四月，並經台灣高
    等法院台南分院於八十八年四月二十二日以八十八年度上易字第五四六號駁回上
    訴，於八十八年五月十四日確定，嗣於八十九年七月十九日執行完畢，此有本院
    被告院內索引卡紀錄表、台灣高等法院被告全國前案紀錄表及台灣高雄地方法院
    檢察署刑案資料查註紀錄表各乙份在卷可按，其受有期徒刑執行完畢，於五年以
    內再犯本件最重本刑為有期徒刑以上之罪，為累犯，應依刑法第四十七條之規定
    ，加重其刑，並遞加之。
三、原審認本案事證明確，予以論罪科刑，固非無見，惟檢察官移送本院併案審理部
    分（九十二年度偵字第二二六○號），與本案聲請簡易判決處刑部分有連續犯之
    裁判上一罪關係，業如前述，原審未及審究，容有未合。檢察官上訴意旨執此指
    摘原判決不當，為有理由，自應由本院予以撤銷改判。本院審酌被告除有上開竊
    盜前科外，其於九十一年九月二十二日竊盜之犯行甫經本院高雄簡易庭於九十一
    年十二月二十三日判處拘役五十日，竟不思悔改，旋於九十二年一月十六日再度
    為竊盜之犯行，品行容有不佳；惟另考量被告於犯後均能坦承犯行，犯後態度尚
    屬良好，且所竊取之前揭物品價值雖分別為新台幣（下同）二千元及五千元左右
    ，業據證人石聖弘陳明在卷，但均已發還證人石聖弘保管，所生危害容有減輕等
    一切情狀，量處如主文所示之刑，以資懲儆。此外，扣案之鐵鎚一把係供犯罪所
    用之物，且係被告所有，已據被告供明在卷，爰依刑法第三十八條第一項第二款
    規定，併予宣告沒收。
據上論結，應依刑事訴訟法第四百五十五條之一第三項、第三百六十九條第一項前段
、第三百六十四條、第二百九十九條第一項前段，刑法五十六條、第三百二十一條第
一項第三款、第四十七條、第三十八條第一項第二款，判決如主文。
本案經檢察官曾靖雅到庭執行職務。
中      華      民      國    九十二    年      三      月    三十一    日
臺灣高雄地方法院刑事第七庭
                                  審判長法官  陳志銘
                                        法官  曾吉雄
                                        法官  陳信旗
右為正本，係照原本作成，證明與原本無異。
不得上訴。
                                      書記官  張家榮
中      華      民      國    九十二    年      三      月    三十一    日
附錄本判決論罪之法條：
刑法第三百二十條第一項
    意圖為自己不法之所有或第三人不法之所有，而竊取他人之動產者，為竊盜罪，
    處五年以下有期徒刑、拘役或五百元以下罰金。
刑法第三百二十一條
    犯竊盜罪而有左列情形之一者，處六月以上、五年以下有期徒刑：
        一、於夜間侵入住宅或有人居住之建築物、船艦或隱匿其內而犯之者。
        二、毀越門扇、牆垣或其他安全設備而犯之者。
        三、攜帶兇器而犯之者。
        四、結夥三人以上而犯之者。
        五、乘火災、水災或其他災害之際而犯之者。
        六、在車站或埠頭而犯之者。
    前項之未遂犯罰之。


司法院資訊處製作；財團法人民間司法改革基金會備份。
